【裁判字號】    97,交聲,1638
【裁判日期】    970624
【裁判案由】    聲明異議
【裁判全文】
臺灣臺中地方法院交通事件裁定        97年度交聲字第1638號
原處分機關  交通部公路總局臺中區監理所臺中市監理站
異  議  人
即受處分人  乙○○
上列異議人即受處分人因違反道路交通管理處罰條例案件，對於
交通部公路總局臺中區監理所臺中市監理站民國97年5月23日所
為之裁決（裁監稽違字第裁61─GE0000000號違反道路交通管理
事件裁決書），聲明異議，本院裁定如下：
    主    文
異議駁回。
    理    由
一、原處分機關略以：異議人即受處分人乙○○（以下稱受處分
    人）於民國97年4月26日上午10時55分許，騎乘車牌號碼993
    -BUU號重型機車，途經臺中市○○路與六順街口處，因「闖
    紅燈（直行）」之違規，經臺中市警察局第三分局東區分駐
    所員警依違反道路交通管理處罰條例第53條第1項當場舉發
    並製作中市警交字第GE0000000號舉發違反道路交通管理事
    件通知單，經受處分人於97年5月2日提出申訴，業由舉發單
    位於97年5月12日以中分三交字第0970012115號函覆查明違
    規屬實，嗣經原處分機關於97年5月23日以裁監稽違字第裁
    61－GE0000000號裁決書，以「駕車行經有燈光號誌管制之
    交岔路口闖紅燈」之違規事實，裁處受處分人違反道路交通
    管理處罰條例第53條第1項、第63條第1項第3款，處罰鍰新
    臺幣1800元並記違規點數3點，逾期則依裁決書主文規定裁
    處，於法並無不合等語。
二、聲明異議則以：受處分人於97年4月26日上午，騎乘車牌號
    碼993－BUU重型機車，從太平市往臺中市方向行駛，行經振
    興路與六順路口時，當時所行駛方向之紅綠燈號誌為綠燈將
    轉換為黃燈，而站在振興路451號門前之警員將本人攔下，
    舉發違規闖紅燈。此路口雙向號誌變換不一，此外，警員所
    站之位置係面向六順路之紅綠燈號誌之右斜方，而此路段為
    斜坡，坡度約20到30度左右，且為逆光，本人當時有向警員
    反映當時號誌為綠燈轉黃燈，尚未轉換成紅燈，警員仍然開
    單，本人曾向監理單位申訴，依舊被處罰，爰此聲明異議。
三、按汽車駕駛人，行經有燈光號誌管制之交岔路口闖紅燈者，
    處新臺幣1800元以上5400元以下罰鍰；又汽車駕駛人有道路
    交通管理處罰條例第53條第1項之情形者，除依原條項處罰
    鍰外，並記違規點數3點，道路交通管理處罰條例第53條第1
    項、第63條第1項第3款分別定有明文。
四、經查：
(一)、本件受處分人於上開時間，騎乘上開重型機車，途經振興路
    與六順街口處，因「闖紅燈（直行）」之違規，經臺中市警
    察局第三分局東區分駐所員警以中市警交字第GE0000000號
    舉發違反道路交通管理事件通知單予以舉發，受處分人於期
    限內到案申訴，經原處分機關向原舉發機關函查，原舉發機
    關即臺中市警察局第三分局函覆稱：「本案據舉發員警指稱
    於97年4月26日10時55分，在本市○○路與六順街口，發現
    993－BUU號重機車闖紅燈（振興路直行），經警當場攔查始
    依違反道路交通管理處罰條例第53條第1項規定（節錄）：
    『行經有燈光號誌管制之交岔路口闖紅燈』舉發在案。本案
    違規屬實，仍請依法裁罰」，原處分機關遂於97年5月23日
    以裁監稽違字第裁61－GE0000000號裁決書，以「駕車行經
    有燈光號誌管制之交岔路口闖紅燈」之違規事實，裁處受處
    分人違反道路交通管理處罰條例第53條第1項、第63條第1項
    第3款，處罰鍰新臺幣1800元並記違規點數3點，逾期則依裁
    決書處罰主文規定裁處等情，此有臺中市警察局97年4月26
    日中市警交字第GE0000000號舉發違反道路交通管理事件通
    知單、臺中市警察局第三分局97年5月12日中分三交字第097
    0012115號函、交通部公路總局臺中區監理所臺中市監理站
    裁監稽違字第裁61－GE0000000號違反道路交通管理事件裁
    決書影本各一紙附卷可稽。
(二)、受處分人於上開時、地，騎乘車牌號碼993-BUU號重型機車
    闖紅燈之事實，業據證人即當場查獲舉發之臺中市警察局第
    三分局東區分駐所員警甲○○於本院訊問時到庭結證稱：當
    天伊值勤的時間是上午10點到12點，當時是巡邏，不定點的
    交通稽查，本件違規路口號誌有秒差，振興路往太平市的方
    向，跟太平市往臺中市的方向是有秒差，往太平市的方向如
    果是紅燈，往臺中的方向大概還會有15秒的綠燈，所以伊會
    特別注意這個路口，這個路口如果六順路已經是綠燈，就表
    示振興路就已經雙向是紅燈了。當天受處分人的機車是騎在
    振興路往臺中市的方向，當天伊有攔下兩臺機車，受處分人
    是第2臺，第1臺機車表示當時沒有注意紅綠燈，受處分人表
    示看到的是綠燈，但是伊當時確定六順路已經是雙向變綠燈
    了，所以不可能受處分人經過該路口的時候，還是綠燈要閃
    黃燈等語明確（見本院97年6月20日訊問筆錄）。參以本件
    舉發員警甲○○係依法執行公權力，與受處分人素無宿怨，
    業經證人於本院訊問時陳明在卷，且為受處分人所不爭執，
    衡情應無構陷誣攀，羅織交通違規之理。
(三)、綜上所述，足認受處分人確有闖紅燈之情事。從而原處分機
    關以受處分人有闖紅燈之違規事實，依道路交通管理處罰條
    例第53條第1項、第63條第1項第3款之規定，裁處罰鍰新臺
    幣1800元，並予記違規點數3點，逾期則依裁決書主文規定
    裁處，於法並無違誤或不當之處。本件受處分人之異議為無
    理由，應予駁回。
五、據上論斷，應依道路交通管理處罰條例第87條第2項、道路
    交通案件處理辦法第19條規定，裁定如主文。
中    華    民    國    97    年    6     月    24    日
                        臺灣臺中地方法院交通法庭
                            法  官  劉麗瑛
上正本證明與原本無異。
如不服本裁定，應於送達後5日內，向本院提出抗告狀。
                            書記官  王玟
中    華    民    國    97    年    6     月    24    日


司法院資訊處製作；財團法人民間司法改革基金會備份。
